【裁判字號】    97,上易,849
【裁判日期】    971208
【裁判案由】    詐欺
【裁判全文】
臺灣高等法院高雄分院刑事判決         97年度上易字第849號
    上  訴  人
    即  被  告  丁○○
    選任辯護人  葉天來  律師
上列上訴人因詐欺案件，不服臺灣澎湖地方法院96年度易字第96
號中華民國97年8 月6 日第一審判決（起訴案號：臺灣澎湖地方
法院檢察署96年度偵字第448 號、第500 號及移送併案審理：97
年度偵字第612 號），提起上訴，本院判決如下：
    主  文
原判決撤銷。
丁○○共同犯如附表二所示編號一至八之詐欺取財罪，各處有期
徒刑陸月，其中如附表二所示編號一至三、七、八之詐欺取財罪
，均減為有期徒刑參月；應執行有期徒刑貳年。扣案之臺灣銀行
存摺貳本（帳號000-000000000000號）、同銀行提款卡壹張、澎
湖區漁會存摺壹本、印章壹枚及行動電話壹支（含門號00000000
00晶片卡壹張），均沒收。
    事  實
一、丁○○自民國86年開始在大陸地區因案入獄服刑，期間認識
    大陸男子陳金溪（另行偵辦中）及真實姓名年籍不詳自稱為
    「葉慧」之大陸女子，95年11月間丁○○服刑期滿返回台灣
    後，即基於共同意圖為自己不法所有之犯意聯絡，加入由陳
    金溪、葉慧等人在大陸組成之詐騙集團，其詐騙模式係由陳
    金溪、葉慧等人在大陸地區雇用姓名、年籍不詳之成年女子
    ，利用網路認識台灣地區之男子之後，由各該女子謊稱渠等
    經濟困難、家中有急用急需用錢，或出售具有瑕疵之物品、
    偽稱可代為匯款等方式，對臺灣地區之人民為詐騙行為，待
    被害人受騙將款項匯入指定帳戶後，再由台灣地區擔任車手
    者將款項領出後再轉匯到該詐騙集團所指定之帳戶。丁○○
    受該詐騙集團指示，於95年11月20日返台後即以價購（以郵
    局每本帳簿新臺幣《下同》5,000 元，其他金融機構每本帳
    簿3,000 元不等之價格）或借用之方式，向亦具有幫助他人
    遂行詐欺等不法犯行不確定故意之陳彩寶（丁○○之妹）、
    陳慧君（丁○○之女）、陳妍叡、王予新、歐心汝、許家俊
    （借用不知情之渠妹許家馨之帳戶）、鄭憲仁（上述7 人均
    為原審同案被告，所涉幫助詐欺犯行另經原審判刑確定在案
    ）等人處收集渠等所申辦金融機構帳戶（詳如附表一所示）
    ，以供上開詐騙集團共同遂行詐騙、匯款及提款行為等使用
    。嗣上揭詐騙集團取得如附表一所示各該金融機構帳戶資料
    後，即分別由與被告丁○○有犯意聯絡之詐騙集團成員先後
    以附表二所示之方式、時間詐騙己○○等8 名被害人之金錢
    ，待上開被害人等遭詐騙將款項匯入如附表一所示之各該帳
    戶後，丁○○再以電話或口頭指示陳慧君、陳彩寶或許家俊
    在臺灣桃園、新莊或高雄等地提款，並將所提款項以匯入丁
    ○○臺灣銀行澎湖分行之帳戶（帳號：000-000000000000號
    ）或親自交付丁○○之方式集中管理，嗣丁○○再依陳金溪
    或「葉慧」之電話指示將前揭詐騙款項，由其本人或自96年
    1 月22日後委由在澎湖區漁會任職之不知情之蘇秀貞（另為
    不起訴處分）匯入該詐騙集團所指定之臺灣地區人頭帳戶，
    陳金溪再從中以每1 萬元扣除2 百元做為報酬後，轉交詐騙
    集團人士以為地下通匯或供陳金溪處理家務所用，合計附表
    一所示之金融帳戶在供此詐騙集團使用期間，共匯入金額達
    6,308,858元（各帳戶匯款金額，詳如附表一所示）。
二、嗣於96年7 月19日，由員警持搜索票，循線分別查獲，並扣
    得丁○○所有供上開犯罪所用之臺灣銀行存摺2 本（帳號00
    0-000000000000號）、同銀行提款卡1 張、澎湖區漁會存摺
    1 本、印章1 枚及行動電話（含門號0000000000晶片卡1 張
    ）1 支等物。
三、案經澎湖縣政府警察局白沙分局、法務部調查局南投縣調查
    站報請澎湖地方法院檢察署檢察官偵查起訴與移送臺灣澎湖
    地方法院併案審理。
    理  由
甲、程序方面：
一、按被告以外之人於偵查中向檢察官所為陳述，除顯有不可信
    之情況者外，得為證據，刑事訴訟法第159 條之1 第2 項定
    有明文。本件所引各證人於檢察官偵查中所為之證詞或供述
    ，並無證據顯示檢察官在偵查時有不法取供之情形，亦查無
    證據顯示上開證述有顯不可信之情況，依上開說明，其等於
    偵查中之證言具有證據能力，此點合先敘明。
二、次按被告以外之人於審判外之陳述，雖不符刑事訴訟法第15
    9 條之1 至第159 條之4 規定，而經當事人於審判程序同意
    作為證據，法院審酌該言詞陳述或書面陳述作成時之情況，
    認為適當者，亦得為證據；當事人、代理人或辯護人於法院
    調查證據時，知有該法第159 條第1 項不得為證據之情形，
    而未於言詞辯論終結前聲明異議者，視為有前項之同意，該
    法第159 條之5 已明揭其旨。本件證人蘇秀貞、許家馨、己
    ○○、庚○○、林育良、戴宗本、甲○○、丙○○、陳豐仁
    於警訊時之證詞，以及被害人乙○○、戊○○、戴宗本所提
    出之聲明書，檢察官及被告均無異議作為證據，本院審酌其
    作成之情況，未見有何不適當之情形，是依上開法條規定，
    均得為證據。
乙、實體方面：
一、上揭被告丁○○受大陸地區詐騙集團人士「陳金溪」、「葉
    慧」等人指示，在台灣以收購或借用方式，蒐集如附表一所
    示之帳戶，委由同案被告陳慧君、陳彩寶、許家俊提領現款
    、登簿和匯款，每1萬元可抽取200元款項，以及如附表二所
    示之被害人遭受該詐騙集團詐騙而將款項匯入各該如附表一
    所示之帳戶等情，業據被告丁○○坦承不諱，核與同案被告
    陳慧君、陳彩寶、陳妍叡、王予新、許家俊、歐心汝、鄭憲
    仁，以及證人蘇秀貞、許家馨所述相符，並經被害人己○○
    、庚○○、乙○○、丙○○、甲○○、戊○○、林育良、戴
    宗指述明確，復有丁○○自白書、行動電話簡訊八張、澎湖
    區漁會信用部匯款單20紙、通訊監察譯文紙39紙、己○○匯
    款單據，原審同案被告陳妍叡、王予新、歐心汝、陳慧君、
    陳彩寶、鄭憲仁等人各該金融機構帳戶基本資料、往來交易
    明細表，許家馨之台灣銀行澎湖分行來交易明細表，被害人
    林育良、戴宗本之匯款收據及資料，被害人己○○、庚○○
    、丙○○、甲○○之報案三聯單、被害人乙○○、戊○○、
    戴宗本之聲明書等附卷可稽，且有被告丁○○所有之臺灣銀
    行存摺2 本、同銀行提款卡1 張、澎湖區漁會存摺1 本、印
    章1 枚及行動電話（含晶片卡）1 支等物扣案可資佐證，堪
    信為實。雖被告丁○○一再辯稱：伊並非一開始就知悉陳金
    溪等人是詐騙集團之成員，以為他們是從事網路購物賣茶葉
    的，伊曾去參觀過他們的辦公室，直到96年6 月陳金溪欲將
    1700萬元匯入伊台灣銀行之帳戶時，始知對方為詐騙集團等
    語。
二、經查：
（一）本案詐騙集團所使用之犯罪手法，乃係由在大陸地區姓名
      、年籍不詳之成年女子，利用網路認識台灣地區之男子之
      後，由各該女子謊稱各種事由，對臺灣地區之人民為詐騙
      行為，待被害人受騙將款項匯入指定帳戶後，再由台灣地
      區擔任車手者將款項領出後再轉匯到該詐騙集團所指定之
      帳戶，而為逃避查緝，該詐騙集團必須大量收購人頭存款
      帳戶以供匯款、轉匯使用，此種手法也是一般犯罪集團所
      常用者。被告丁○○雖辯稱：伊一開始以為丁○○等人係
      在做網路茶葉買賣，不知道其係詐騙集團等語，然若係一
      般正常網路交易，僅需由買主直接將價金匯入賣主指定之
      帳戶即可，何須大費周章由買主先將款項匯入各該人頭帳
      戶，再由他人領出後轉匯到大陸地區指定之人頭帳戶？且
      金融帳戶可供存匯、提領款項，屬極私密事項，係一般人
      在日常生活經驗所熟知之常識，如非欲用以進行詐騙等不
      法行為，豈須付費向他人購買或租用金融帳戶？且1 個帳
      戶即足以供使用，亦無須一再購買或租用金融帳戶，況且
      近來新聞媒體及金融機構，對於犯罪集團大量收購存款帳
      戶使用，藉此逃避查緝，勸阻民眾勿任意出售之情事，強
      力宣導多時，被告丁○○雖以其在大陸服刑完畢後，回到
      台灣即在醫院照顧母親，故對上開新聞報導並不知悉等情
      ，但縱使被告離開台灣已有一段時間，對台灣社會之現象
      並不了解，但收購或租用金融帳戶之行為，即為異於常情
      之行為，其背後必然隱藏不為人知之事由，被告既已成年
      ，且為人父，又已有40餘歲，故對上開交易常情及社會現
      況豈能諉為不知？
（二）原審同案被告王予新、許家俊於警訊中曾分別供承：「丁
      ○○與陳妍叡告訴我說用我的郵局帳戶當人頭帳戶，由大
      陸妹透過網路視訊介紹商品詐騙不特定人，所詐騙金額匯
      到我郵局帳戶再轉到別帳戶，被詐騙人如果沒有報案就繼
      續詐騙，有報案就會被列警示帳戶凍結。」等語（見95年
      5 年21日警訊筆錄，警卷第17頁至第20頁）、「剛開始丁
      ○○說要做網拍生意，後來在高雄接觸到他朋友聽他們講
      話內容才知道收購存摺是詐騙用。」等語（見96年9 月2
      日警訊筆錄，偵字第448 號卷(四)第165 頁)。 是由上開原
      審同案被告之供述，更足徵被告丁○○確實於收購帳戶之
      初即已知悉該收購或租用之帳戶係用於詐騙之用，故其前
      揭所辯，無非係卸責之詞，不足採信。
（三）被告丁○○自承伊於95年11月20日自大陸搭機返臺，且一
      回來就向渠女陳慧君及渠妹陳彩寶借用帳戶，並委請渠等
      在臺灣領錢、登簿，且領得款項統一由渠女陳慧君匯至渠
      95年11月23日在臺灣銀行澎湖分行所申請之帳戶等情，有
      渠入出境查詢紀錄、臺灣銀行澎湖分行交易明細等在卷可
      考，且陳慧君於偵查中供稱：我父親丁○○說與他人合夥
      做網路生意與茶葉販賣，要我借他帳戶，我就借了等語（
      見96年度偵字第448 號卷(一)第114 頁），陳彩寶於偵查中
      亦供稱：我有將新莊中港郵局之帳戶借給丁○○使用，丁
      ○○告訴我他要做網路購物與茶葉，我以為他是正當生意
      就借給他，我在95年11月間將我新莊郵局之存摺、印章、
      提款卡交給丁○○等語（見96年度偵字第448 號卷(一)第11
      4 頁、96年度偵字第448 號卷(七)第164 頁），可見被告丁
      ○○向其胞妹陳彩寶、女兒陳慧君借銀行帳戶使用時，係
      以自己經商需使用帳戶為由而取得其2 人之信任，而非以
      替他人收購帳戶為由而取得其2 人之帳戶，可見被告丁○
      ○對其女陳慧君及胞妹陳彩寶亦有所隱瞞，果真被告丁○
      ○並不知情，何須對於其代為收購帳戶之事加以隱瞞。故
      被告丁○○返臺後即從事詐騙集團提款工作等情，應堪認
      定。
（四）本院依被告丁○○之聲請向台灣銀行澎湖分行函查被告丁
      ○○自96年1 月1 日起至同年12月1 日止在該分行之往來
      明細，並無被告所稱1700萬元之資金存入該帳戶，況且被
      告之帳戶，只要有款項存入後當日或翌日即以提款卡提領
      ，且幾乎所剩無幾，亦有該分行97年10月29日澎湖營字第
      09750008981 號函及所附之開戶資料與96年間交易往來明
      細在本院卷第47頁至第51頁足憑，因此上開資料亦不足作
      為有利於被告丁○○之證據。
（五）綜上所述，足見被告丁○○上開所辯，顯係卸責之詞，均
      不足採。本件事證明確，被告丁○○詐欺取財犯行，均堪
      認定。
三、核被告丁○○所為，係犯刑法第339 條第1 項之詐欺取財罪
    嫌。被告丁○○與陳金溪、綽號「葉慧」及其他不明之大陸
    人士，有犯意聯絡及行為分擔，應論以共同正犯。被告丁○
    ○所犯如附表二所示8 次詐欺犯行，均在95年7 月1 日刑法
    廢除連續犯之後所為，應依刑法第50條規定，予以分論併罰
    。又如附表二所示編號1 、4-8 之詐騙情節，均係由詐騙集
    團人士於短時間內多次向同一被害人詐騙，被害法益同一，
    且時間密接，各行為之獨立性極為薄弱，依一般社會健全觀
    念，難以強行分開，顯係欲達同一詐欺取財之接續動作，在
    主觀上係基於接續之犯意為之，應各論以接續犯。
四、原判決以被告丁○○罪證明確，因予論罪科刑，固非無見；
    惟查：（一）附表一編號1 陳慧君部分，供詐騙集團使用其
    帳戶之時間，應自95年11月底起，原判決認定係從95年底起
    ；附表一編號2 部分，陳慧君郵局帳戶匯入之金額總計877,
    500 元，而非原判決認定之1,101,100 元；附表一編號3 部
    分，陳彩寶郵局帳戶匯入之金額總計1,199,600 元，而非原
    判決認定之1,249,100 元；附表一編號14部分，鄭憲仁台灣
    銀行澎湖分行帳戶，係自96年4 月供詐騙集團使用，原判決
    認定自96年2 月間開始使用；附表一之14個帳戶總計匯入6,
    035,758 元，原判決認定係6,308,858 元，均有未恰。（二
    ）附表二編號7 、8 之犯罪時間亦在96年4 月24日以前，又
    無中華民國九十六年罪犯減刑條例第3 條規定不予減刑之情
    形，亦應依該條例第2 條第1 項第3 款之規定，各減其宣告
    刑二分之一，原審對此漏未予以減刑，尚有未恰。被告丁○
    ○上訴意旨，仍執前詞，否認犯罪，指摘原判決不當，雖無
    理由，然原判決既有上開可議之處，自屬無可維持，應由本
    院將原判決予以撤銷改判。爰審酌被告所為，助長現金詐騙
    財產犯罪之風氣、擾亂金融交易往來秩序，並考量被告犯罪
    之目的、手段、動機、因犯罪所獲得之利益以及犯後已部分
    坦承犯行等一切情狀，依法分別量處有期徒刑6 月。另中華
    民國九十六年罪犯減刑條例業於96年7 月16日生效施行，本
    案被告丁○○所犯如附表二所示編號1 、2 、3 、7 、8 之
    犯罪時間均係在96年4 月24日以前，又無該條例第3 條規定
    不予減刑之情形，爰依該條例第2 條第1 項第3 款之規定，
    分別減為有期徒刑3 月。被告所犯應減刑與不應減刑之罪，
    依中華民國九十六年罪犯減刑條例第11條、刑法第51條第5
    款之規定，定其應執行之刑為有期徒刑2 年。扣案前揭被告
    丁○○所有之臺灣銀行存摺2 本（帳號000-000000000000號
    ）、同銀行提款卡1 張、澎湖區漁會存摺1 本、印章1 枚及
    行動電話（含門號0000000000晶片卡1 張）1 支，係供被告
    犯罪所用之物，爰均依刑法第38條第1 項第2 款規定，宣告
    沒收之。
據上論斷，應依刑事訴訟法第369 條第1 項前段、第364 條、第
299 條第1 項前段，刑法第28條、第339 條第1 項、第51條第5
款、第38條第1 項第2 款，刑法施行法第1 條之1 ，中華民國96
年罪犯減刑條例第2 條第1 項第3 款、第7 條、第11條，判決如
主文。
本案經檢察官陳建年到庭執行職務。
中    華    民    國    97    年    12    月    8     日
                  刑事第二庭    審判長法  官  林正雄
                                      法  官  陳啟造
                                      法  官  黃壽燕
以上正本證明與原本無異。
不得上訴。
中    華    民    國    97    年    12    月    8     日
                                      書記官  梁雅華
附錄本判決論罪科刑法條：
中華民國刑法第339條第1項
  意圖為自己或第三人不法之所有，以詐術使人將本人或第三人
  之物交付者，處5 年以下有期徒刑、拘役或科或併科1 千元以
  下罰金。
┌────────────────────────────────────┐
│附表一：被告丁○○所收集人頭帳戶及提供者一覽表                          │
├──┬────┬──────────┬─────────┬───────┤
│編號│提供者  │金融機構名稱及帳號  │供詐騙集團使用之期│備註          │
│    │        │                    │間及匯入金額（均為│              │
│    │        │                    │新臺幣）          │              │
├──┼────┼──────────┼─────────┼───────┤
│1   │陳慧君  │日盛國際商業銀行桃園│95年11月底至96年2 │96年偵字第448 │
│    │（出借）│分行帳號：          │月5 日列警示帳戶止│號卷(六)第243 頁│
│    │        │000-0000000-0000    │，合計346,099 元（│至第246頁     │
│    │        │                    │起訴書誤載為346,06│              │
│    │        │                    │4 元）            │              │
├──┼────┼──────────┼─────────┼───────┤
│2   │陳慧君  │臺灣郵政股份有限公司│95年11月底至96年1 │96年偵字第448 │
│    │（出借）│澎湖（中正路）郵局帳│月21日止，合計877,│號卷(三)第95頁至│
│    │        │號：                │500 元（起訴書誤載│第97頁        │
│    │        │0000000-0000000     │為832,500 元）    │              │
├──┼────┼──────────┼─────────┼───────┤
│3   │陳彩寶  │臺灣郵政股份有限公司│95年11月底至96年1 │96年偵字第448 │
│    │（出借）│新莊中港郵局帳號：  │月26日列警示帳戶止│號卷(三)第129 頁│
│    │        │0000000-000000      │，合計1,199,600元 │至第133頁     │
│    │        │帳戶提供者：陳彩寶  │（起訴書誤載為1,19│              │
│    │        │                    │9,100元）         │              │
├──┼────┼──────────┼─────────┼───────┤
│4   │陳妍叡  │臺灣郵政股份有限公司│95年11月底至96年3 │96年偵字第448 │
│    │（以價金│澎湖（中華路）郵局帳│月註銷，合計434,50│號卷(三)第45頁至│
│    │5,000 元│號：000000-0000000  │0元               │第46頁        │
│    │出賣）  │                    │                  │              │
├──┼────┼──────────┼─────────┼───────┤
│5   │陳妍叡  │合作金庫商業銀行澎湖│96年5月2日開戶至同│96年偵字第448 │
│    │（以價金│分行帳號：          │年6月21日止，合計 │號卷(三)第49頁  │
│    │4,000 元│00-00000000000      │241,950元（起訴書 │              │
│    │出賣）  │                    │誤載為611,275元） │              │
├──┼────┼──────────┼─────────┼───────┤
│6   │王予新  │臺灣郵政股份有限公司│96年1月至同年1月26│96年偵字第448 │
│    │（以價金│澎湖（中正路）郵局帳│日列警示帳戶止，合│號卷(八)第47頁  │
│    │3000元出│號：                │計38,000元（起訴書│              │
│    │賣）    │000000-0000000      │誤載為59,000元）  │              │
├──┼────┼──────────┼─────────┼───────┤
│7   │歐心汝  │臺灣銀行澎湖分行帳號│96年5月2日開戶至同│96年偵字第448 │
│    │（以價金│：000000-000000     │年7月20日止，合計 │號卷(八)第59頁至│
│    │3,000 元│                    │410,066元         │第60頁        │
│    │出賣）  │                    │                  │              │
├──┼────┼──────────┼─────────┼───────┤
│8   │歐心汝  │第一商業銀行澎湖分行│96年7月6日至同年7 │96年偵字第448 │
│    │（以價金│帳號：00000000000   │月15日止，合計634,│號卷(三)第54頁至│
│    │3,000 元│                    │768元（起訴書誤載 │第55頁        │
│    │出賣）  │                    │為635,150元）     │              │
├──┼────┼──────────┼─────────┼───────┤
│9   │歐心汝  │臺灣土地銀行澎湖分行│96年5月2日開戶至同│96年偵字第448 │
│    │（以價金│帳號：              │年6月21日止，合計 │號卷(一)第207 頁│
│    │3,000 元│00000-0000000       │60,000元（起訴書誤│、96年偵字第44│
│    │出賣）  │                    │載為0元）         │8 號卷(三)第38頁│
├──┼────┼──────────┼─────────┼───────┤
│10  │歐心汝  │臺灣郵政股份有限公司│96年5月3日至同年6 │96年偵字第448 │
│    │（前後出│澎湖郵局帳號：      │月4日掛失終止，96 │號卷(三)第41頁至│
│    │賣2次， │000000-0000000      │年6月14日新戶建檔 │第44頁        │
│    │每次價金│以上掛失後新戶建檔  │至同年7月15日止， │              │
│    │5,000 元│000000-0000000      │合計576,000元（起 │              │
│    │）      │                    │訴書誤載為535,158 │              │
│    │        │                    │元）              │              │
├──┼────┼──────────┼─────────┼───────┤
│11  │歐心汝  │合作金庫商業銀行澎湖│96年4月27開戶至同 │96年偵字第448 │
│    │（以價金│分行帳號：          │年6月11日銷戶止， │號卷(三)第48頁  │
│    │3,000 元│00-00000000000      │合計61,000元      │              │
│    │出賣）  │                    │                  │              │
├──┼────┼──────────┼─────────┼───────┤
│12  │許家俊提│臺灣銀行澎湖分行帳號│96年5月至同年7月18│96年偵字第448 │
│    │供不知情│：000000-000000     │日止，合計200,500 │號卷(三)第58頁至│
│    │許家馨帳│                    │元（起訴書誤載為  │第59頁        │
│    │戶      │                    │277,600元）       │              │
│    │（出借）│                    │                  │              │
├──┼────┼──────────┼─────────┼───────┤
│13  │鄭憲仁  │合作金庫商業銀行澎湖│96年2月至同年3月19│96年偵字第448 │
│    │（以價金│分行帳號：          │日銷戶止，合計597,│號卷(三)第50頁至│
│    │10,000元│00-00000000000      │275 元（起訴書誤載│第51頁        │
│    │出賣）  │                    │為241,950元）     │              │
├──┼────┼──────────┼─────────┼───────┤
│14  │鄭憲仁  │臺灣銀行澎湖分行    │96年4 月至同年6 月│96年偵字第448 │
│    │（以價金│帳號：000000-000000 │21日止，合計358,50│號卷(八)第57頁至│
│    │10,000元│                    │0 元              │第58頁        │
│    │出賣）  │                    │                  │              │
├──┴────┴──────────┴─────────┼───────┤
│合計：14個帳戶，共匯入6,035,758元。                     │              │
└────────────────────────────┴───────┘
  附表二：
  ┌────────────────────────────────────┐
  │被害人己○○等人遭詐騙之時間、情節、詐騙金額、證據以及匯入帳戶情形一覽表│
  │                                                                        │
  ├──┬───┬─────────────┬──────┬────────┤
  │編號│被害人│遭詐騙方式及情節          │所犯法條、  │備  註          │
  │    │      │                          │宣告刑      │                │
  ├──┼───┼─────────────┼──────┼────────┤
  │ 1  │己○○│先於96年1 月15日，在網路上│刑法第339條 │1.在彰化縣政府警│
  │    │      │認識自稱為「陳菁菁」者，以│第1項       │察局溪湖分局報案│
  │    │      │生活困難向被害人借款3萬8千│            │，未提出告訴。  │
  │    │      │元，並於96年1月17日下午6時│有期徒刑陸月│（96.1.26警詢筆 │
  │    │      │40分許，在彰化縣員林鎮中國│，減為有期徒│錄，警卷第42頁至│
  │    │      │信託商業銀行匯款至被告陳彩│刑參月。    │第44頁）        │
  │    │      │寶前揭郵局帳戶；繼於96年1 │            │2.刑事案件報案三│
  │    │      │月19日，在網路上認識自稱為│            │聯單（警卷第73頁│
  │    │      │「邱瑞梅」者，以生活困難為│            │至第75頁）      │
  │    │      │由借款3萬元，並於96年1月22│            │                │
  │    │      │日夜間10時59分許，在彰化縣│            │                │
  │    │      │埔心鄉郵局匯款至被告王予新│            │                │
  │    │      │前揭郵局帳戶3 萬元；末於96│            │                │
  │    │      │年1 月24日，「陳菁菁」復以│            │                │
  │    │      │家計困難為由，向己○○借款│            │                │
  │    │      │5萬元，並於同日上午9時15分│            │                │
  │    │      │許，在彰化縣員林鎮土地銀行│            │                │
  │    │      │匯款至被告陳彩寶前揭郵局帳│            │                │
  │    │      │戶；己○○匯款後，「陳菁菁│            │                │
  │    │      │」、「邱瑞梅」即避不見面，│            │                │
  │    │      │方知受騙，合計遭詐騙11萬8 │            │                │
  │    │      │千元。                    │            │                │
  ├──┼───┼─────────────┼──────┼────────┤
  │ 2  │庚○○│於96年2月1日，為匯款至大陸│刑法第339條 │1.在桃園縣政府警│
  │    │      │地區，委請自稱「楊心如」者│第1項       │察局龜山分局報案│
  │    │      │代為匯款，並於同日下午2時 │            │。（96.2.5警詢筆│
  │    │      │許，在桃園縣龜山鄉郵局匯款│有期徒刑陸月│錄，96年偵字第44│
  │    │      │至被告陳慧君前揭日盛銀行帳│，減為有期徒│8 號卷(七)第273 頁│
  │    │      │戶，嗣「楊心如」避不見面，│刑參月。    │）              │
  │    │      │遭「楊心如」詐騙1萬元。   │            │2.刑事案件報案（│
  │    │      │                          │            │96年偵字第448 號│
  │    │      │                          │            │卷(七)第272 頁至第│
  │    │      │                          │            │276 頁）        │
  ├──┼───┼─────────────┼──────┼────────┤
  │ 3  │乙○○│於96年2月10日，在網路上購 │刑法第339條 │未報案，且未提出│
  │    │      │物有瑕疵，而匯款至被告陳研│第1項       │告訴，惟向本署提│
  │    │      │叡前揭郵局帳戶，嗣賣家避不│有期徒刑陸月│出聲明書。      │
  │    │      │見面，遭詐騙1,000元。     │，減為有期徒│（96年偵字第448 │
  │    │      │                          │刑參月。    │號卷(七)第370頁） │
  ├──┼───┼─────────────┼──────┼────────┤
  │ 4  │丙○○│先於96年5 月20日，在網路上│刑法第339條 │1.在南投縣魚池分│
  │    │      │認識自稱「陳雅琳」者，以家│第1項       │局報案，但未提告│
  │    │      │計困難為由，向丙○○借款，│            │訴。（96.10.31警│
  │    │      │即於同日下午，在南投縣魚池│有期徒刑陸月│詢筆錄，96年偵字│
  │    │      │鄉魚池郵局匯款2,000 元至被│。          │第448 號卷(八)第51│
  │    │      │告鄭憲仁前揭臺灣銀行帳戶；│            │頁至第53頁）    │
  │    │      │繼於96年5 月28日，「陳雅琳│            │                │
  │    │      │」復以前揭詐術，使丙○○陷│            │                │
  │    │      │於錯誤，於同日下午，在前揭│            │                │
  │    │      │魚池郵局，匯款1,000 元至被│            │                │
  │    │      │告鄭憲仁前揭臺灣銀行帳戶，│            │                │
  │    │      │嗣「陳雅林」即避不見面，方│            │                │
  │    │      │知受騙，合計遭詐騙3,000元 │            │                │
  │    │      │。                        │            │                │
  ├──┼───┼─────────────┼──────┼────────┤
  │ 5  │甲○○│先於96年7月13日，認識自稱 │刑法第339條 │1.在新竹縣政府警│
  │    │      │「李慧雯」者，以家計困難、│第1項       │察局報案，但未提│
  │    │      │母親需開刀為由，向甲○○借│            │出告訴。（96.8.2│
  │    │      │款，即於同日，匯款6,000元 │有期徒刑陸月│3警詢筆錄，96年 │
  │    │      │至被告歐心汝前揭郵局帳戶；│。          │偵字第448 號卷(七)│
  │    │      │繼於96年8月2日，「李慧雯」│            │第293 頁至第295 │
  │    │      │復以前揭詐術，使甲○○陷於│            │頁）            │
  │    │      │錯誤，於同日再匯款30,000元│            │2. 匯款收據及資 │
  │    │      │至歐心汝前揭郵局帳戶，嗣「│            │料（96年偵字第44│
  │    │      │李慧雯」即避不見面，方知受│            │8 號卷(七)第300 頁│
  │    │      │騙，合計遭詐騙36,000元。  │            │至第303頁）     │
  │    │      │                          │            │3.刑事案件報案三│
  │    │      │                          │            │聯單（96年偵字第│
  │    │      │                          │            │448 號卷(七)第296 │
  │    │      │                          │            │頁至第299頁）   │
  ├──┼───┼─────────────┼──────┼────────┤
  │ 6  │戊○○│先於96年7月14日，認識自稱 │刑法第339條 │未報案且未提出告│
  │    │      │「許家馨」者，以家計困難為│第1項       │訴，惟向本署提出│
  │    │      │由，向戊○○借款，即於同日│            │聲明書。        │
  │    │      │，匯款5,000 元至不知情之許│有期徒刑陸月│（96年偵字第448 │
  │    │      │家馨前揭臺灣銀行帳戶；繼於│。          │號卷(七)第369頁） │
  │    │      │96 年7月18日，「許家馨」復│            │                │
  │    │      │以前揭詐術，使戊○○陷於錯│            │                │
  │    │      │誤，於同日再匯款5,000 元至│            │                │
  │    │      │許家馨前揭臺灣銀行帳戶，嗣│            │                │
  │    │      │「許家馨」即避不見面，方知│            │                │
  │    │      │受騙，合計遭詐騙10,000元。│            │                │
  ├──┼───┼─────────────┼──────┼────────┤
  │ 7  │林育良│先於95年8、9月，在網路上認│刑法第339條 │1.96.8.10調查筆 │
  │    │      │識自稱為「陳彩寶」者，以開│第1項       │錄（97年偵字第61│
  │    │      │刀、住院、醫療為由向被害人│            │2 號卷第34頁至第│
  │    │      │借款4萬5千元，並先後於95年│有期徒刑陸月│37頁）          │
  │    │      │12月21日、同年12月26日，分│，減為有期徒│2.匯款收據及資料│
  │    │      │別匯款1 萬5 千元、3 萬元至│刑參月。    │（97年偵字第612 │
  │    │      │被告陳彩寶前揭郵局帳戶；繼│            │號卷第38頁至第41│
  │    │      │又以開刀醫療為由向被害人借│            │頁）            │
  │    │      │款6 萬元，先後於96年1 月1 │            │                │
  │    │      │日、同年1 月6 日，以中央信│            │                │
  │    │      │託局ATM 提款機分別匯款5 萬│            │                │
  │    │      │元、1 萬元至被告陳彩寶前揭│            │                │
  │    │      │郵局帳戶；林育良匯款後，「│            │                │
  │    │      │陳彩寶」即避不見面，方知受│            │                │
  │    │      │騙，合計遭詐騙10萬5 千元。│            │                │
  ├──┼───┼─────────────┼──────┼────────┤
  │ 8  │戴宗本│先在網路上認識自稱為「吳燕│刑法第339條 │1.96.10.3調查筆 │
  │    │      │青」者，編很多理由向被害人│第1項       │錄（97年偵字第61│
  │    │      │借款6萬6千元，並先後於96年│            │2 號卷第42頁至第│
  │    │      │1月3、12、15、22日，分別匯│有期徒刑陸月│43頁）          │
  │    │      │款3千元、3萬元、3千元、3萬│，減為有期徒│2.受詐騙的過程聲│
  │    │      │元至被告陳彩寶前揭郵局帳戶│刑參月。    │明書（97年偵字第│
  │    │      │；繼又以提款機匯1萬元至「 │            │612 號卷第49頁）│
  │    │      │吳燕青」指定的彰化銀行戶頭│            │3.匯款資料（97年│
  │    │      │；戴宗本匯款後，「吳燕青」│            │偵字第612 號卷第│
  │    │      │即避不見面，方知受騙，合計│            │44頁至第48頁）  │
  │    │      │遭詐騙7萬6千元。          │            │                │
  └──┴───┴─────────────┴──────┴────────┘


司法院資訊處製作；財團法人民間司法改革基金會備份。
